【裁判字號】    97,交聲,3109
【裁判日期】    971225
【裁判案由】    交管條例聲異
【裁判全文】
臺灣板橋地方法院交通事件裁定        97年度交聲字第3109號
原處分機關  交通部公路總局臺北區監理所板橋監理站
異  議  人  甲○○
即受處分人
上列異議人因違反道路交通管理處罰條例案件，對於交通部公路
總局臺北區監理所板橋監理站97年12月1 日所為之處分（原處分
案號：板監裁字裁41-CO0000000號），聲明異議，本院裁定如下
：
    主  文
異議駁回。
    理  由
一、原處分機關略以：異議人即受處分人甲○○於民國97年10月
    22日23時20分許，在駕駛執照因酒駕遭吊扣期間內，酒後酒
    精濃度超過標準後，仍違規騎乘車號JGU-321 號重型機車行
    經臺北縣土城市○○路段，爰依道路交通管理處罰條例第35
    條第3 項裁處罰鍰新臺幣（下同）6 萬元，同時吊銷駕駛執
    照及3 年禁考等語。
二、本件異議理由則以：異議人當時僅係在住處飲酒後至其住處
    （即臺北縣土城市○○路○ 段96號5 樓）樓下停放機車處，
    拿取機車置物箱內之物品，並無騎乘機車之動作，惟適遇員
    警經過，竟指稱異議人有酒後騎車之情事，為此不服，爰依
    法聲明異議云云。
三、按「汽車駕駛人有下列情形之一者，不得駕車：一、‧‧‧
    二、飲用酒類或其他類似物後其吐氣所含酒精濃度超過每公
    升0.25毫克或血液中酒精濃度超過百分之0.05以上。」、「
    汽車駕駛人，駕駛汽車經測試檢定有下列情形之一者，處新
    臺幣15000 元以上60000 元以下罰鍰，並當場移置保管該汽
    車及吊扣其駕駛執照一年；因而肇事致人受傷者，並吊扣其
    駕駛執照2 年；致人重傷或死亡者，吊銷其駕駛執照，並不
    得再考領：一、酒精濃度超過規定標準‧‧‧。」、「汽車
    駕駛人經依第1 項規定吊扣駕駛執照，並於吊扣期間再有第
    1 項情形者，處新臺幣6 萬元罰鍰，並當場移置保管該汽車
    及吊銷其駕駛執照，如肇事致人重傷或死亡者，吊銷該駕駛
    執照，並不得再考領。」，道路交通安全規則第114 條第2
    款、道路交通管理處罰條例第35條第1 項、第3 項分別定有
    明文。
四、經查：
（一）本件異議人確曾於96年3 月24日因飲酒後其酒精濃度超過
      標準後違規騎乘機車，乃遭裁處罰鍰9 千元，吊扣駕駛執
      照1 年，吊扣期間自97年2 月27日起至98年2 月26日為止
      一情，除有異議人違規查詢報表1 張附卷可按之外，並為
      異議人到庭是認，堪予認定與事實相符，合先敘明。
（二）其次，異議人確有於97年10月22日23時20分許之駕駛執照
      吊扣期間，騎乘車號JGU-321 號重型機車沿臺北縣土城市
      ○○路○ 段右轉土城市○○路○ 段98巷，並返回其位於臺
      北縣土城市○○路○ 段96號住處樓下，此間經巡邏員警發
      覺可疑進行攔檢，並實施酒精濃度測試之結果，其呼氣酒
      精濃度值達每公升0.32毫克，超過法定每公升0.25毫克一
      節，業據證人即臺北縣政府警察局土城分局廣福派出所警
      員乙○○到庭明確具結證稱：「（法官問：當時情形如何
      ？）當時異議人是在明德路2 段騎機車，在明德路2段90
      巷前，我就發現他騎機車，詳如我所繪製的圖（庭呈現場
      圖），當時我是和同事阮俊維一起執行巡邏勤務，我們是
      各騎一台機車沿明德路2 段行進，與異議人是不同方向，
      異議人轉到明德路2 段98巷，我們是從明德路2 段90巷，
      要轉入98巷，因為我們知道兩個巷子是相通的，異議人看
      到我們之後，就馬上把車靠邊停放，他就說他住在96號樓
      上，他說他是出來買消夜及買洗衣粉，樓上的鄰居，有人
      看到他就問他，為何被攔停，他自己就說因為喝酒被攔下
      。」等語，核與卷附臺北縣政府警察局土城分局97年11月
      24日北縣土交裁字第0970043495號函文所示舉發違規之情
      節大致相當，並有現場圖及舉發違反道路交通管理事件通
      知單各1 張附卷可資為憑；再者，證人乙○○不僅就何以
      在道路上攔檢異議人之原因，明確證稱：「因為異議人的
      車燈沒有打開，且其騎的速度很慢，我們才想要攔停，我
      們因為回頭來不及，才直接從90巷轉到98巷。」等語，同
      時就何以發覺異議人違規酒駕之情形，亦能具體指稱：「
      我們一開始看到異議人速度很慢，就認為異議人有酒駕，
      因為他騎車方式及速度，依我們的經驗判斷，應是酒駕行
      為。」，並當庭確認「當時沒有開車燈速度很慢的人，就
      是後來轉到98巷之異議人，因為他的速度很慢，且在現場
      只有他那台機車，當時是晚上十一點多。」等語，所述先
      後一貫，彼此相符，並未有何矛盾瑕疵之處，堪認證人乙
      ○○上開證詞，自有相當高之可信性。
（三）況且，異議人雖一再辯稱：伊於當天晚上只有在住處喝酒
      ，並沒有騎乘機車，伊當天一整天都沒有出門云云，惟經
      本院調閱異議人所申辦使用之0000000000號行動電話門號
      於本件事發日即「97年10月22日」通聯紀錄暨發受話基地
      台位置之結果，確認異議人所使用之上開行動電話，於97
      年10月22日19時38分許、同日20時20分許、同日20時35分
      許及同日20時40分許與他人之通話紀錄，其基地台位置均
      在「臺北縣板橋市○○路53、55、57號7 樓樓頂」，直至
      異議人為警舉發酒駕違規時間（即當日「23時20分許」）
      後之「23時30分許」，其與他人通話紀錄之行動電話基地
      台位置，始回到其住處附近之「臺北縣土城市○○路11
      號11樓」、「臺北縣土城市○○路○ 段124-1 號10樓」一
      節，有遠傳電信股份有限公司函附0000000000號行動電話
      申辦人及通聯紀錄1 份附卷可稽，此不僅足徵異議人所辯
      其當日全天包括晚上並未出門之說法，顯係卸責之詞，實
      難採信，且異議人應係於當日傍晚外出飲酒後騎乘機車返
      回住處之途中，適遇警方發覺可疑而攔檢查獲一節，自堪
      予認定。
（四）綜上所述，異議人確有於上開時地違規於酒駕遭吊扣駕照
      期間內，在酒精濃度超過規定標準之情形，仍騎乘機車之
      行為，是原處分機關依據上述規定科罰鍰6 萬元，同時吊
      銷駕駛執照及3 年禁考之處分，要無任何違誤之處，則本
      件異議為無理由，應予駁回。
五、據上論斷，應依道路交通案件處理辦法第19條，裁定如主文
    。
中    華    民    國    97    年    12    月    25    日
                               交通法庭
                                 法  官  楊仲農
上列正本證明與原本無異。
如對本裁定不服，應於送達後5日內，向本院提出抗告狀（應抄
附繕本）。
                                 書記官  陳香君
中    華    民    國    97    年    12    月    25    日


司法院資訊處製作；財團法人民間司法改革基金會備份。
